【裁判字號】    97,消債更,901
【裁判日期】    980430
【裁判案由】    更生
【裁判全文】
臺灣桃園地方法院民事裁定           97年度消債更字第901號
聲  請  人
即  債務人  甲○○
代  理  人  劉士昇律師
上列聲請人因消費者債務清理事件聲請更生及保全處分，本院裁
定如下：
    主  文
債務人甲○○自民國98年5 月1 日下午5 時起開始更生程序。
命司法事務官進行本件更生程序。
其餘聲請駁回。
    理  由
一、按法院開始更生程序之裁定，應載明其年、月、日、時，並
    即時發生效力。次按法院裁定開始更生或清算程序後，得命
    司法事務官，進行更生或清算程序，必要時，得選任律師、
    會計師或其他適當之自然人或法人一人為監督人或管理人。
    消費者債務清理條例第45條第1 項、第16條第1 項分別定有
    明文。
二、債務人聲請意旨略以：債務人因積欠銀行消費借款債務共約
    新台幣（下同）125 萬元，前於民國95年6 月14日間依中華
    民國銀行公會會員辦理消費金融案件無擔保債務協商機制與
    台新國際商業銀行成立協商，協商條件為月付新台幣（下同
    ）20,554元，惟當時債務人每月薪資20,165元，全數用於履
    行協商條件之還款已嫌不足，更無餘款可支應債務人及家人
    每月必要生活費用，故債務人無法繼續履行原協商條件，顯
    係因非可歸責於己之事由致履行有重大困難。而其無擔保或
    無優先權之債務總額未逾1,200 萬元，復未經法院裁定開始
    清算程序或宣告破產，爰請求准予裁定開始更生及保全處分
    等語。
三、按消費者債務清理條例立法意旨，乃在幫助陷於經濟困境之
    債務人，藉更生或清算程序，走出經濟困境，可得重新面對
    新的人生。查：債務人所主張上開事實，已據提出財產及收
    入狀況說明書、債權人及債務人清冊、勞工保險投保人資料
    表、財團法人金融聯合徵信中心當事人個人查詢資料回覆書
    、薪資證明書、95年消費金融案件無擔保協議書、95、96年
    度綜合所得稅各類所得清單、財政部臺灣北區國稅財產歸屬
    資料清單、水電瓦斯費收費明細等為證，核無不實。而債務
    人於95年6 月間依中華民國銀行公會會員辦理消費金融案件
    無擔保債務協商機制與最大債權金融機構台新國際商業銀行
    成立協商條件為月付20,554元，惟債務人每月薪資收入約為
    20,100元左右（見98年4 月9 日訊問筆錄），並有杜栭實業
    有限公司之薪資證明可參，上開收入已不足支付95年協商之
    還款金額20,554元，何況債務人尚需支付基本生活費用，足
    見債務協商成立後，已發生變化，致債務人無法履行協商條
    件，是債務人無法續為履行，已符合消費者債務清理例第15
    1 條第5 項「因不可歸責於己之事由，致履行顯有重大困難
    」之規定。復依債務人所提出之財產歸屬資料清單所載，債
    務人名下亦別無其他財產可供清償所欠債務。綜上所述，堪
    認
    本件債務人確有不能清償債務之情事。此外，本件又查無債
    務人有消費者債務清理條例第6 條第3 項、第8 條或第46條
    各款所定駁回更生聲請之事由存在，故債務人聲請更生，應
    屬有據，並依首揭規定命司法事務官進行本件更生程序，爰
    裁定如主文。
四、另法院就更生或清算之聲請為裁定前，得因利害關係人之聲
    請或依職權，以裁定為保全債務人財產、限制債權人對於債
    務人行使債權，及停止對於債務人財產強制執行程序之保全
    處分，消費者債務清理條例第19條第1 項第1 、2 、3 款定
    有明文。同條例第48條第2 項規定，法院裁定開始更生程序
    後，對於債務人不得開始或繼續訴訟及強制執行程序。本件
    債務人聲請保全處分，惟並未敘明有何客觀上應予保全處分
    之必要性及急迫性；再者，本院准予更生之聲請，揆諸前揭
    條文規定，准予更生裁定後，對於債務人之訴訟及強制執行
    程序即有明文限制，因此顯無保全處分必要，故聲請人此部
    分保全處分之聲請，應予駁回。
中    華    民    國    98    年    4     月    30    日
                  民事第一庭  法  官  潘進柳
上為正本係照原本作成
本件不得抗告
本裁定已於98年5月1日下午5時公告。
中    華    民    國    98    年    5     月    1     日
                              書記官  谷貞豫


司法院資訊處製作；財團法人民間司法改革基金會備份。
